# 利息费用的确认

提问人：zss850923 时间：2018-03-07 13:04:11
陈老师，您好： 有一个问题需要向您咨询一下：甲公司向乙公司借款并签订借款合同，合同约定借款期限 5 年，前 2 年免息，从第 3 年起开始支付利息，8%/年，那么甲公司前 2 年是否需要计提利息收入，利率如何确定呢？@ chenyiwei 谢谢老师

回答人：chenyiwei
假设整体安排是公允的，则应当依据合同约定的未来还本付息现金流量折现到借款开始日，计算出其内含报酬率（IRR），后续在整个借款存续期间（含免息期间）依据该IRR按实际利率法确认利息收入。